# 应享有子公司自购买日或合并日开始持续计算的净资产份额?

提问人：LBYBLB 时间：2014-11-15 11:31:48
陈版及各位大虾： 合并财务报表准则关于“购买少数股东股权”的会计处理原则为:应作为股东之间的权益交易进行会计处理。因购买少数股权新取得的长期股权投资与按照新增持股比例计算应享有子公司自购买日或合并日开始持续计算的净资产份额之间的差额，应当调整母公司所有者的资本公积（资本溢价或股本溢价），资本公积不足冲减的，调整留存收益。请问上述会计处理原则中提到的"应享有子公司自购买日或合并日开始持续计算的净资产份额"该如何理解呢？在会计政策统一的情况下，同一控制下的企业合并是直接根据子公司的个别财务报表数据计算得出；非同一控制下的企业合并是根据按购买对价分摊以后(即公允价值)的个别财务财务报表数据计算得出的吗？ 谢谢！

回答人：chenyiwei
一般情况下可以这样理解。但如果涉及逆流交易抵销的情况下，还需要分摊对少数股东权益的影响金额，在此基础上确定。总体上可以概括为：所涉及的少数股权所对应的可辨认净资产在合并报表层面所体现的账面价值。